# 员工自备电脑补贴的会计处理

提问人：tianxiaweigong 时间：2019-12-25 08:05:06
请教版主，某家 IT 公司是这么管理员工电脑的。员工自行购买工作用笔记本电脑，开具公司抬头发票，公司根据发票金额入账，借记固定资产，贷记其他应付款。公司每月给员工补贴 100 元，补贴 3 年，补贴发放时，借记其他应付款，，贷记银行存款。员工离职的，电脑由员工个人带走，请问这部分固定资产入账合理吗？假如不按照固定资产入账，这部分补贴如何做账呢？

回答人：chenyiwei
这种情况类似于公司向员工租用电脑。在原准则下，要合理区分是经营租赁还是融资租赁，如为融资租赁则入账固定资产，经营租赁则不入账固定资产，只入账租金费用；新准则下就需要确认使用权资产了。